臺灣板橋地方法院刑事判決　　　　　　　　　　　　九十三年度簡上字第六０三號
　　上　訴　人　臺灣板橋地方法院檢察署檢察官
　　被　　　告　乙○○
　　　　　　　　　　　　　　四.
右列上訴人因被告竊盜案件，不服本院九十三年度簡字第三八八二號中華民國九十三
年八月二十七日所為之第一審判決（聲請案號：九十三年度速偵字第六二一號），提
起上訴暨移送併辦（九十三年度偵字第一四九三○號），本院管轄第二審之合議庭判
決如左：
    主  文
原判決撤銷。
乙○○連續竊盜，處有期徒刑陸月，如易科罰金，以參佰元折算壹日。扣案之自製汽
車鑰匙壹支，沒收。
    事  實
一、乙○○基於意圖為自己不法所有之概括犯意，先於民國九十三年八月四日六時許
    ，在臺北縣新莊市○○路九十六巷三號前，持某不知姓名友人所有之萬能鑰匙八
    支，以其中之一支鑰匙開啟牛和仁所有停放在該處之車號ＡＷ三─八五七號重型
    機車鎖頭而竊取得手，後騎至臺北市○○○路一００巷二十號前，因恐遭警臨檢
    查緝，乃將上開機車置於上址後離去，嗣於翌日二十三時三十分許，乙○○在臺
    北縣新莊市○○街八十七號前為警臨檢時，自行從口袋內取出上開萬能鑰匙八支
    ，警員見狀，研判其可能涉有車輛竊盜之嫌疑，並對其加以詢問後，乙○○始自
    白其曾經使用該萬能鑰匙八支竊取上開機車無訛，並帶同警員前往上址查獲其竊
    得之上開機車；又於九十三年九月九日十九時許，在臺北市市○○道○段七十七
    號前，復承上開不法所有之犯意，以其所有自製之汽車鑰匙一支開啟甲○所有停
    放在該處之車號為ＥＤ─八○八三號自用小客車之鎖頭而竊取得手，嗣經警於同
    日二十一時三十分許，在臺北縣新莊市○○路一一二之一號前查獲，並扣得其所
    有供竊取上開自用小客車所用之自製汽車鑰匙一支。
二、案經臺北縣政府警察局新莊分局報請臺灣板橋地方法院檢察署檢察官偵查聲請簡
    易判決處刑及移送併案審理。
    理  由
一、被告於警詢、偵訊、本院審理時對於右揭事實均自白不諱，核與被害人牛和仁、
    甲○於警詢中之指述遭竊情節大致相符，堪信被告之自白應與事實相符。復有被
    害人牛和仁、甲○分別具領之臺北縣政府警察局贓物認領保管單各一件、機車及
    萬能鑰匙照片各二幀、自製汽車鑰匙照片及汽車照片各二幀、車輛竊盜車牌失竊
    資料個別查詢報表─查詢車輛認可資料一件、車籍作業系統─查詢認可資料二件
    、車輛車牌失竊作業─查獲車輛認可資料一件、ＥＤ─八○八三號自用小客車之
    行車執照影本一件等資料在卷足憑，並分別有萬能鑰匙八支及自製汽車鑰匙一支
    扣案可證。本件事證明確，被告犯行堪予認定。
二、核被告所為，係犯刑法第三百二十條第一項之竊盜罪。其先後二次竊盜犯行，時
    間緊接，方法相同，觸犯構成要件相同之罪，顯係基於概括犯意而為之，乃連續
    犯，應依刑法第五十六條之規定論以一罪並加重其刑。原聲請意旨雖未敘及被告
    上開於九十三年九月九日十九時許之竊盜犯行，惟此與經起訴之九十三年八月四
    日六時許竊盜犯行有連續犯之裁判上一罪關係，仍為起訴效力所及，本院自應併
    予審判。又原聲請簡易判決處刑書之犯罪事實欄雖記載被告為警臨檢時係向警方
    自首本件犯罪云云，惟按刑法第六十二條所謂之發覺，並非以有偵查犯罪權之機
    關或人員確知其人犯罪無誤為必要，凡基於確切之根據，而對該人產生合理之可
    疑者，即得謂為已發覺（最高法院七十二年台上字第六四一號判例要旨可資參照
    ），查本件被告係於九十三年八月五日二十三時三十分許在臺北縣新莊市○○街
    八十七號前為警臨檢時，自行將其口袋內之物品取出，警員見有扣案之萬能鑰匙
    八支，乃對被告加以詢問，被告始自白其曾經使用該萬能鑰匙八支犯本件竊盜罪
    等情，有警詢筆錄在卷可考，堪認警員於目睹被告隨身攜帶萬能鑰匙，且數量達
    八支之多，當時已據此研判認定被告可能涉有車輛竊盜嫌疑，是被告竊盜之犯行
    應已為警員所發覺，被告係於犯罪發覺後，始自白供出本件竊盜犯行，揆諸上揭
    說明，洵與自首之要件不符，附此敘明。
三、本件原審論罪科刑，固非無見，惟未及審酌被告有上開九十三年九月九日十九時
    許之竊盜犯行，仍有未洽，公訴人上訴意旨執此指摘原判決未臻允當，為有理由
    ，自應將原審判決撤銷改判。爰審酌被告年輕力壯，不思正途而竊取被害人之汽
    機車以為代步工具，其犯罪之動機、目的、手段、所生之危害及於審理中能坦認
    犯行，犯罪後態度尚非不佳等一切情狀，量處如主文所示之刑，並諭知易科罰金
    之折算標準，以資儆懲。
四、扣案之萬能鑰匙八支雖係被告竊取上開機車所用之物，然被告於本院審理時陳稱
    係其友人所有而非被告自己所有，且無其他證據足資證明係被告所有之物，是該
    扣案之萬能鑰匙八支與刑法第三十八條第一項第二款所定沒收要件不符，復非屬
    法定應為義務沒收之違禁物品，自無從為沒收之諭知。另扣案之自製汽車鑰匙一
    支，係被告所有供其竊取上開自用小客車所用之物，此據被告供明在卷，爰依刑
    法第三十八條第一項第二款之規定沒收。
據上論斷，應依刑事訴訟法第四百五十五條之一第一項、第三項、第三百六十九條第
一項、第三百六十四條、第二百九十九條第一項前段，刑法第五十六條、第三百二十
條第一項、第四十一條第一項前段、第三十八條第一項第二款，罰金罰鍰提高標準條
例第一條前段、第二條，判決如主文。
本案經檢察官溫祖德聲請簡易判決處刑、檢察官張慶林到庭執行職務。
中　　　華　　　民　　　國　　九十三　　年　　 十二 　　月　　 二十 　　日
                              臺灣板橋地方法院刑事第十二庭
                                  審判長法  官  樊季康
                                        法  官  吳佳穎
                                        法  官  陳明珠
右正本證明與原本無異
本件不得上訴
                                        書記官  陳慧儷
中　　　華　　　民　　　國　　九十三　　年　　 十二 　　月　　 二十 　　日
附錄本案論罪科刑法條全文：
刑法第三百二十條：
意圖為自己或第三人不法之所有，而竊取他人之動產者，為竊盜罪，處五年以下有期
徒刑、拘役或五百元以下罰金。
意圖為自己或第三人不法之利益，而竊佔他人之不動產者，依前項之規定處斷。
前二項之未遂犯罰之。
